臺灣高雄地方法院刑事判決
                                    110年度審訴字第354號
公  訴  人  臺灣高雄地方檢察署檢察官
被      告  温秋萍


上列被告因毒品危害防制條例案件，經檢察官提起公訴（110年
度偵字第4944號），因被告於準備程序進行中，就被訴事實為有
罪之陳述，經受命法官告知簡式審判程序之旨，並聽取被告、辯
護人與公訴人之意見後，由本院合議庭裁定由受命法官獨任依簡
式審判程序審理，判決如下：
    主  文
温秋萍持有第二級毒品純質淨重二十公克以上，累犯，處有期徒
刑玖月。扣案之第二級毒品甲基安非他命貳包（含包裝袋貳只，
驗後淨重共計參拾捌點零貳參公克，驗前總純質淨重參拾壹點零
伍伍公克），均沒收銷燬。
    事  實
一、温秋萍明知甲基安非他係毒品危害防制條例所明定之第二級
    毒品，不得非法持有，竟基於持有第二級毒品純質淨重20公
    克以上之犯意，於民國110年2月20日凌晨0時許，在高雄市
    林園區沿海路的幸福公園，以新臺幣(下同)4萬元之代價，
    向真實姓名、年籍不詳，綽號「蔡和尚」之成年人購買第二
    級毒品甲基安非他命而持有之。嗣經警於110年2月20日9時5
    0分許，前往温秋萍位於高雄市○○區○○路000號之住所，持本
    院法官所核發之搜索票（110聲搜字第000194號）執行搜索
    ，當場扣得現場查扣甲基安非他命2包(驗前淨重分別為0.20
    7公克、37.925公克，驗餘淨重分別為0.184公克、37.839公
    克，總純質淨重為31.055公克），吸食器1組及電子磅秤1台
    而查悉上情。
二、案經高雄市政府警察局鳳山分局報告臺灣高雄地方檢察署檢
    察官偵查起訴。
    理  由
一、程序部分： 
　　本件被告温秋萍所犯係死刑、無期徒刑、最輕本刑為3年以
    上有期徒刑以外之罪，其於準備程序進行中就被訴事實為有
    罪之陳述，經受命法官告知簡式審判程序之旨，並聽取當事
    人及辯護人之意見後，本院合議庭認無不得或不宜改依簡式
    審判程序進行之情形，爰依刑事訴訟法第273條之1第1項、
    第284條之1規定，裁定由受命法官獨任進行簡式審判程序。
    又本件所引屬於審判外陳述之傳聞證據，依同法第273條之2
    規定，不受第159條第1項關於傳聞法則規定之限制，依法有
    證據能力，均合先敘明。
二、認定犯罪事實所憑之證據及其理由： 
　　上開犯罪事實，業據被告坦承不諱，並有高雄市政府警察局
    鳳山分局搜索扣押筆錄、扣押物品目錄表、現場照片、高雄
    市立凱旋醫院濫用藥物成品檢驗鑑定書在卷可佐，足認被告
    上開任意性自白與事實相符，堪予採信。公訴意旨雖認被告
    持有之2包甲基安非他命係分次購買，然被告係同時向真實
    姓名、年籍不詳，綽號「蔡和尚」之人購買第二級毒品甲基
    安非他命而持有並分裝後預供已施用，業據被告於本院審理
    時所供承（見本院審訴卷第121頁），此外，又查無其他積
    極證據足以證明被告係分別購買甲基安非他命而持有之，基
    於罪疑唯輕原則，自應為有利於被告之認定，爰予更正如上
    開犯罪事實欄所示。從而，本案事證明確，被告上開犯行應
    堪認定。
三、論罪科刑： 
  (一)罪名
　　核被告所為，係犯毒品危害防制條例第11條第4項之持有第
    二級毒品純質淨重20公克以上罪。
  (二)刑之加重事由：
    被告前因施用毒品案件，經本院分別以108年度簡字第1100
    號判決判處有期徒刑5月確定、以108年度簡字第1794號判決
    判處有期徒刑5月確定，上開2罪嗣經本院以108年度聲字第2
    188號裁定應執行有期徒刑9月確定，於108年10月16日易科
    罰金執行完畢等節，有臺灣高等法院被告前案紀錄表在卷可
    查，被告於受有期徒刑執行完畢後，5年以內故意再犯本件
    有期徒刑以上之罪，為累犯。而司法院釋字第775號解釋文
    及理由之意旨，係指構成累犯者，不分情節，一律加重最低
    本刑，於不符合刑法第59條所定要件之情形下，致生行為人
    所受之刑罰超過其所應負擔罪責之個案，不符罪刑相當原則
    、比例原則。於此範圍內，在修正前，為避免發生上述罪刑
    不相當之情形，法院就該個案應裁量是否加重最低本刑；依
    此，該解釋係指個案應量處最低法定刑、又無法適用刑法第
    59條在內減輕規定之情形，法院應依此解釋意旨裁量不予加
    重最低本刑（最高法院108年度台上字第338號判決意旨參照
    ），本院審酌被告之累犯及本件犯罪情節，認並無該解釋意
    旨所指情事，故本案被告仍應依刑法第47條第1項累犯規定
    加重其刑。起訴意旨漏未論累犯，應予補充。  
  (三)不予減輕之說明： 
　　被告雖於警詢供稱上開毒品係向綽號「蔡和尚」之人購買，
    惟其於警詢亦稱：「我只有他的臉書資料，沒有其他年籍資
    料或聯繫方式」等語（見警卷第8頁），並有高雄市政府警
    察局鳳山分局110年10月14日高市警鳳分偵字第11074465900
    號函文在卷可參，是尚難認其有供出毒品來源，因而查獲正
    犯情事，是故本件自無毒品危害防制條例第17條第1項之適
    用，併予敘明。
  (四)刑罰裁量：
　　爰以行為人之責任為基礎，審酌被告明知國家查緝毒品之禁
    令，竟率爾購買持有第二級毒品，不僅助長毒品流通，亦對
    社會治安亦產生潛在威脅，所為實屬不該；惟念其犯後坦承
    犯行，態度尚可，兼衡其教育程度、經濟（涉個人隱私，詳
    卷）、前科素行（詳卷附臺灣高等法院被告前案紀錄表），
    本件被告持有第二級毒品之數量等一切情狀，量處如主文所
    示之刑。
四、沒收與否：
  (一)扣案之第二級毒品甲基安非他命2包（驗前淨重合計38.13
    2公克，驗餘淨重合計38.023公克，總純質淨重31.055公克)
    ，均經檢出甲基安非他命成分，有高雄市立凱旋醫院濫用藥
    物成品檢驗鑑定書在卷可查(見本院審訴卷第157頁)，自應
    依毒品危害防制條例第18條第1項前段規定，均沒收銷燬之
    ；另包裝上開毒品之包裝袋2個，因與其上所殘留之毒品難
    以析離，且無析離之實益與必要，應均視同毒品，一併沒收
    銷燬之；至送驗耗損部分之毒品因已滅失，爰不另宣告沒收
    銷燬。
 (二)至扣案吸食器1組、電子磅秤1台，均與本案無關，爰不予
    宣告沒收，附此敘明。
據上論斷，應依刑事訴訟法第273 條之1 第1 項、第284 條之1
、第299 條第1 項前段，判決如主文。 
本案經檢察官黃昭翰提起公訴，檢察官呂乾坤到庭執行職務。
中　　華　　民　　國　　111 　年　　3 　　月　　29　　日
                  刑事第五庭    法  官  陳銘珠
以上正本證明與原本無異。
如不服本判決應於收受送達後20日內向本院提出上訴書狀，並應
敘述具體理由；如未敘述上訴理由者，應於上訴期間屆滿後20日
內向本院補提理由書（均須按他造當事人之人數附繕本）「切勿
逕送上級法院」。
因疫情而遲誤不變期間，得向法院聲請回復原狀。
中　　華　　民　　國　　111 　年　　3 　　月　　29　　日
 　　　　　　　　　　　　　　　 書記官  沈佳螢
附錄本判決論罪科刑法條：
毒品危害防制條例第11條第4項
持有第二級毒品純質淨重二十公克以上者，處6月以上5年以下有
期徒刑，得併科新臺幣70萬元以下罰金。